臺灣屏東地方法院刑事判決　　　　　　　 99年度易字第806號
公　訴　人　臺灣屏東地方法院檢察署檢察官
被　　　告　吳天註
上列被告因傷害案件，經檢察官提起公訴（99年度偵字第7958號
），本院判決如下：
    主  文
吳天註犯傷害罪，處拘役伍拾日，如易科罰金，以新臺幣壹仟元
折算壹日。未扣案鐵管壹支沒收之。
    事  實
一、吳天註於民國99年5 月7 日晚上10時許，在屏東縣屏東市○
    ○路386 巷29號前，因酒後喧鬧為其鄰居鄒新忠制止而心生
    不滿，竟基於傷害之故意，持其所有之鐵管1 支（未扣案）
    追打鄒新忠，致鄒新忠受有左手第5 指骨折、雙手、雙膝挫
    傷之傷害。
二、案經鄒新忠訴由屏東縣政府警察局屏東分局報告臺灣屏東地
    方法院檢察署檢察官偵查起訴。
    理  由
壹、程序部分：
    按被告以外之人於審判外之陳述，經當事人於審判程序同意
    作為證據，法院審酌該言詞陳述或書面陳述作成時之情況，
    認為適當者，亦得為證據，刑事訴訟法第159 條之5 第1 項
    定有明文。又傳聞法則之重要理論依據，在於傳聞證據未經
    當事人之反對詰問予以核實，乃予排斥，惟若當事人已放棄
    對原供述人之反對詰問權，於法院審判時表明同意該等傳聞
    證據可作為證據，基於證據資料愈豐富，愈有助於真實發現
    之理念，並貫徹刑事訴訟法修法加重當事人進行主義之精神
    ，確認當事人對於證據能力有處分權之制度，傳聞證據經當
    事人同意作為證據，法院認為適當者，亦得為證據。查本件
    被告吳天註對證人鄒新忠、顏炳生於警詢中所為陳述，暨卷
    附其他具傳聞證據性質之證據，表示無意見（見本院卷第54
    頁反面及第65頁反面），且迄未於本院言詞辯論終結前聲明
    異議，依刑事訴訟法第159 條之5 第2 項之規定，視為被告
    已同意援引作為證據，本院復審酌該等證據作成時之情況及
    取得過程等節，認為以之為證據使用，應屬適當，是依刑事
    訴訟法第159 條之5 之規定，均有證據能力。
貳、實體事項：
一、訊據被告矢口否認有何傷害犯行，辯稱：因告訴人鄒新忠先
    打他，為了逃命所以才還手，且驗傷診斷書不實在云云，經
    查：
  (一)、上開犯罪事實，業據告訴人即證人鄒新忠及證人顏炳生於
      警詢、偵查及本院審理中均證述屬實，互核其等所言，大
      致相符；又告訴人因而受有左手第5 指骨折、雙手、雙膝
      挫傷之傷害乙情，亦有寶建醫療社團法人寶建醫院99年5
      月8 日驗傷診斷書（見警卷第12頁）在卷可稽，此部分之
      事實均堪信為真。
  (二)、被告雖辯稱：因告訴人鄒新忠先打他，為了逃命所以才還
      手云云，惟為告訴人所否認（見本院卷第67頁反面），復
      經證人顏炳生分別於警詢及本院審理中證稱：伊到門外看
      到被告酒醉大吵大鬧，告訴人勸被告不要再吵了會吵到鄰
      居，被告不服氣就回家拿鐵管攻擊告訴人等語（見警卷第
      7 頁）；告訴人跟被告說大家在睡覺，不要吵大家，告訴
      人送被告回去，結果被告拿鐵管打告訴人，伊有看到被告
      打告訴人，沒有看到告訴人打被告等語（見本院卷第68頁
      反面）明確。參以證人顏炳生同為被告及告訴人之鄰居，
      並無特意維護告訴人而誣陷被告入罪之理，其證言可信為
      真，被告所辯乃事後卸責之詞，無可採信。
  (三)、被告復爭執前引寶建醫院所開立之驗傷診斷書不實在云云
      ，惟查告訴人於事發後隨即到該院急診接受治療，再由專
      業之醫師依其診斷開立證明書，診斷書之日期雖為案發翌
      日（即99年5 月8 日），惟本件案發時間為99年5 月7 日
      晚上10時許，已接近午夜，待告訴人接受治療完畢而開立
      證明書時已是99年5 月8 日亦屬合理之情，是審酌該證明
      書開立之過程，並無何可疑之處；復酌以診斷書上所載告
      訴人傷勢，與告訴人即證人鄒新忠及證人顏炳生所證述被
      告傷害告訴人之情節所可能導致之受傷程度及位置適稱相
      符，故告訴人確受有左手第5 指骨折、雙手、雙膝挫傷之
      傷害應堪認定。被告空言否認驗傷診斷書之真實性，無足
      可採。
  (四)、綜上所述，本件事證明確，被告犯行堪以認定，應予依法
      論科。
二、核被告所為，係犯刑法第277 條第1 項之傷害罪。爰審酌被
    告前未曾因犯罪經論罪科刑，有臺灣高等法院被告前案紀錄
    表在卷可稽，素行尚可，惟被告犯後否認犯行，難認有所悔
    意，復衡及其尚未能與告訴人達成民事和解與告訴人所受傷
    害之程度，暨被告之智識、職業、家庭狀況等一切情狀，量
    處如主文所示之刑，併諭知易科罰金之折算標準。又被告持
    以傷害告訴人之鐵管1 支，為被告所有（此業據證人鄒新忠
    陳明在卷，見本院卷第67頁反面），雖未經扣案，惟不能證
    明已滅失，仍應依刑法第38條第1 項第2 款規定沒收之。
據上論斷，應依刑事訴訟法第299 條第1 項前段，刑法第277 條
第1 項、第41條第1 項前段、第38條第1 項第2 款，刑法施行法
第1 條之1 ，判決如主文。
本案經檢察官鍾佩真到庭執行職務。
中    華    民    國   100    年    6     月    3     日
                  刑事第一庭    審判長法  官  徐美麗
                                      法  官  許瑜容
                                      法  官  薛侑倫
以上正本證明與原本無異。
如不服本判決應於收受判決後10日內向本院提出上訴書狀，並應
敘述具體理由；其未敘述上訴理由者，應於上訴期間屆滿後20日
內向本院補提理由書（均須按他造當事人之人數附繕本）「切勿
逕送上級法院」。
中    華    民    國   100    年    6     月    3     日
                                      書記官  邱郁芸
附錄本件論罪科刑法條：
中華民國刑法第277條
（普通傷害罪）
傷害人之身體或健康者，處3 年以下有期徒刑、拘役或1 千元以
下罰金。
犯前項之罪因而致人於死者，處無期徒刑或7 年以上有期徒刑；
致重傷者，處3 年以上10年以下有期徒刑。